【裁判字號】    99,交聲,1640
【裁判日期】    990730
【裁判案由】    聲明異議
【裁判全文】
臺灣高雄地方法院交通事件裁定        99年度交聲字第1640號
原處分機關  高雄市政府交通局
異  議  人  鍾萩貞
上列異議人即受處分人因違反道路交通管理組罰條例案件，對於
原處分機關即高雄市政府交通局於民國99年5 月26日所為之處分
（高市交裁字第裁32-B00000000號）聲明異議，本院裁定如下：
    主  文
原處分撤銷。
丙○○不罰。
    理  由
一、原處分意旨略以：異議人即受處分人鍾萩貞（下稱異議人）
    於民國97年10月22日晚間9 時50分許，騎乘車號YE2-815 號
    重型機車，行經高雄市○○區○○路與翠華路口，因疑似酒
    後駕車而遭值勤員警攔查，卻拒絕停車接受稽查而沿翠華路
    南往北方向逃逸，且於紅燈亮起後猶通過翠華路與左營大路
    之有燈光號誌之交岔路口，而有「駕駛汽車有違反道路交通
    管理處罰條例之行為，經交通勤務警察或依法令執行交通稽
    查任務人員制止時，拒絕停車接受稽查而逃逸」及「駕車行
    經有燈光號誌管制之交岔路口闖紅燈」之違規，依道路交通
    管理處罰條例第60條第1 項、第53條第1 項規定，裁處罰鍰
    新臺幣（下同）7,200 元，並記違規點數4 點等語。
二、異議意旨略以：車號YE2-815 號重型機車固為異議人所有，
    且供上下班使用之交通工具，然於裁決書所載之違規時間，
    異議人當時正在公司上班，不可能出現在上開違規地點，爰
    依法聲明異議，請求撤銷原處分，另諭知異議人不罰等語。
三、按汽車駕駛人，駕駛汽車有違反本條例之行為，經交通勤務
    警察或依法令執行交通稽查任務人員制止時，不聽制止或拒
    絕停車接受稽查而逃逸者，除按各該條規定處罰外，處新臺
    幣3,000 元以上6,000 元以下罰鍰；又汽車駕駛人，行經有
    燈光號誌管制之交岔路口闖紅燈者，處新臺幣1,800 元以上
    5,400 元以下罰鍰，道路交通管理處罰條例第60條第1 項、
    第53條第1 項分別定有明文。
四、經查，證人即舉發之員警乙○○於本院審理時具結證稱：案
    發時伊是交通大隊左營分隊之分隊長，當時伊與員警甲○○
    在高雄市○○路、大中路口執行交通稽查之勤務，伊看到車
    號YE2-815 號機車之駕駛人疑似酒駕，伊等準備攔停該機車
    ，而該駕駛人見警攔停即逃逸，伊等有鳴警報器示意該駕駛
    人路邊停車，但是該駕駛人沒有停車，闖越紅燈還蛇行；伊
    等尾隨在該駕駛人後面，伊與甲○○各騎乘1 輛重型機車追
    蹤該逃逸之駕駛人，後來該駕駛人在翠華路南往北方向往楠
    梓方向行駛，直到左營大路與翠華路路口，當時因車子很多
    ，伊看該駕駛人沒有停下來的意思，為避免發生重大車禍事
    故，所以伊等就沒有繼續追，而是記下車牌逕行舉發；這輛
    違規機車之車號是伊記下來的，不是甲○○記下，伊回去後
    請甲○○開單，違規內容及車號都是伊告訴甲○○的；因當
    時雙方追逐之速度很快，伊無法拍下照片，而且當時路口沒
    有監視器等語（見院卷第23至26頁）；而證人即舉發之員警
    甲○○於本院審理時亦證稱：案發時伊與乙○○站在翠華路
    與大中路交岔路口執行勤務，當時伊等發現違規之駕駛人騎
    乘機車過來，看到該駕駛人臉色紅紅的，懷疑他有酒後駕車
    ，伊等要攔檢，但是該駕駛人開始逃跑，伊等就騎車在後面
    追，乙○○騎在伊的前面追趕該駕駛人，伊就看到那個駕駛
    人一直闖紅燈，他愈騎愈快，伊等在後面都追不上；因當時
    對方車速很快，伊沒有看到該機車之車號；伊追到翠華、海
    功路口時，就看到乙○○騎乘機車返回，伊才放棄追緝等語
    （見院卷第26至28頁）；此外，並有高雄市政府交通局99年
    6 月17日高市交裁字第0990025860號函、高雄市政府警察局
    99年6 月28日高市警交三字第0990014174號函及附件之舉發
    違反道路交通管理事件通知單、違反道路交通管理事件裁決
    書、送達證書、裁決查詢報表、網路電子地圖各1 份等件在
    卷可稽（見院卷第9 至12、16至18、38、39頁），足見員警
    乙○○、甲○○於案發時在高雄市○○路、大中路口值勤，
    確有攔查一疑似酒駕之機車，而該機車駕駛人拒絕停車接受
    稽查逃逸，並闖越紅燈，應屬無疑。
五、又車號YE2-815 號重型機車為異議人所有，且供其上下班使
    用之交通工具等情，為異議人所不爭執（見院卷第21、22頁
    ）；復有公路監理電子閘門車號查詢重型機車車籍資料1 份
    （見院卷第33頁）在卷可稽，自堪信為真實。惟異議人堅詞
    否認有上開違規行為，並辯稱：案發時伊正在上班，不可能
    出現在上開交岔路口；伊在春天商務旅館工作，上班時間是
    晚上5 時至翌日凌晨2 時，工作內容是打掃、清潔旅館；上
    班期間公司不會派伊去做其他採買或外出工作等語（見院卷
    第21、22頁）。參以證人乙○○於本院審理時具結證稱：伊
    印象中該機車之駕駛人不是女生，但是無法確定是年輕人還
    是老年人；伊所看到之機車駕駛人不是在庭之異議人等語（
    見院卷第24、25頁）；而證人甲○○於本院審理時亦具結證
    稱：伊記得該駕駛人是男生，但是看不清楚年紀及身材，雖
    然路口光線還可以照明，但是那一瞬間無法判斷年紀，而且
    因時間已久，伊印象有點模糊；印象中，在庭之異議人不是
    當時騎乘機車之人等語（見院卷第27頁），足徵異議人確非
    本件違規之機車駕駛人，甚為灼然。況依異議人提出之97年
    10月份上班打卡紀錄（見院卷第36頁），可知於案發時異議
    人確實正在上班甚明。綜上所述，並無證據足證異議人確係
    原處分所指違規車輛之駕駛人，原處分機關逕為本件裁罰，
    尚有未合，故本件異議為有理由，原處分應予撤銷，並諭知
    異議人不罰。
據上論斷，應依道路交通案件處理辦法第20條前段，裁定如主文
。
中    華    民    國    99    年    7     月    30    日
                  交通法庭  法  官  羅立德
以上正本證明與原本無異。
如不服本裁定應於送達後5日內向本院提出抗告狀。
中    華    民    國    99    年    7     月    30    日
                            書記官  林慧君

司法院資訊處製作；財團法人民間司法改革基金會備份。
